【裁判字號】    92,易,2188
【裁判日期】    920829
【裁判案由】    家暴傷害
【裁判全文】
臺灣板橋地方法院刑事判決                        九十二年度易字第二一八八號
  公  訴  人  臺灣板橋地方法院檢察署檢察官
  被      告  乙○○
              甲○○
右列被告等因家庭暴力之傷害案件，經檢察官提起公訴（九十二年度偵字第一○○六
三號），本院判決如左：
    主  文
乙○○、甲○○傷害人之身體，各處拘役參拾日，如易科罰金，均以佰元折算壹日
。
    事  實
一、乙○○與甲○○係孫叔姪關係，二人間具有家庭暴力防治法第三條第四款所稱之
    四親等以內之旁系血親之家庭成員關係，其二人平時即因祖產問題相處不睦，民
    國九十一年十月二十九日十四時許，乙○○見甲○○坐於其停放在臺北縣新莊市
    ○○路四三四號前之機車上，雙方即起言語衝突，進而基於相互傷害之犯意，徒
    手互毆，致甲○○受有右下唇內側撕裂傷、頭部及胸部挫傷之傷害；乙○○受有
    左下唇瘀腫傷一公分乘以一公分、右拇指甲床淤傷一公分乘以零點五公分、右前
    臂淺擦傷四公分乘以零點五公分之傷害。
二、案經甲○○及乙○○訴由臺北縣政府警察局新莊分局移送臺灣板橋地方法院檢察
    署檢察官偵查起訴。
    理  由
一、訊據被告乙○○、甲○○對於上開時地，因被告甲○○坐於被告乙○○停放在上
    址之機車上，因而引發衝突等情固皆直承不諱，惟皆矢口否認有何傷害之犯行，
    被告乙○○並辯稱：甲○○坐在伊機車上，伊叫甲○○下來，甲○○不下來，復
    打伊，伊始與甲○○推來推去，但伊未毆打甲○○云云。被告甲○○則以：伊坐
    在乙○○機車上，乙○○說伊坐在他機車上，伊還未說話，乙○○即出手打伊，
    伊未打乙○○等語置辯。經查：
（一）被告乙○○、甲○○確有相互毆打之事實，分據
    (1)被告甲○○於警偵訊及本院審理中指述：伊坐在乙○○機車上，乙○○問伊幹
      什麼坐在他機車上，是不是要偷他機車，隨後即連續出手毆打伊臉的兩頰還有
      胸部等語綦詳（詳偵查卷宗第十頁及其反面、第二十頁反面、本院九十二年七
      月三十一日審判筆錄第三頁），參佐被告乙○○自承稱：有與甲○○發生拉扯
      等語在卷（詳本院九十二年七月三十一日審判筆第三頁），足知告訴人即同案
      被告甲○○之指述應非空穴來風。
    (2)被告乙○○於警偵訊及本院審理中指述：九十一年十月二十九日下午二時許，
      甲○○坐在伊機車上，伊叫甲○○下來，甲○○不下來，伊問甲○○是否要偷
      伊機車，甲○○即打伊、插住伊脖子等語甚詳（詳偵查卷宗第七頁反面、第二
      十頁反面、本院九十二年七月三十一日審判筆錄第三頁）。
（二）次者，被告甲○○因而受有右下唇內側撕裂傷、頭部及胸部挫傷之傷害，並有
      臺北縣立三重醫院於九十一年十月二十九日出具之北縣重醫診字第九一八九五
      四號驗傷診斷證明書乙紙附卷可稽（附於偵查卷宗第十二頁）；被告乙○○因
      而受有左下唇瘀腫傷一公分乘以一公分、右拇指甲床淤傷一公分乘以零點五公
      分、右前臂淺擦傷四公分乘以零點五公分之傷害，並有行政院衛生署臺北醫院
      於九十一年十一月一日出具之北醫診字第九一一一一二七二號診斷證明書乙
      紙在卷可按（附於偵查卷宗第十三頁）。
（三）至被告乙○○、甲○○固以前情置辯，然：
    (1)參諸被告乙○○於警詢中供述：當時因伊自外處返家看見一名男子坐在伊機車
      上，經上前查看後，發現係甲○○本人，伊請甲○○離開機車，甲○○不聽反
      而坐在機車上搖晃，伊再次請甲○○離開，結果甲○○下車後可能惱羞成怒便
      揮拳朝伊打來，並用手掐住伊脖子，伊請甲○○鬆手，甲○○不聽勸告，於是
      伊便將甲○○推開和甲○○扭打起來等語（詳偵查卷宗第七頁反面）；於偵訊
      中陳稱：甲○○先出手打伊，伊始打甲○○等語（詳偵查卷宗第二十頁反面）
      ，繼稱：甲○○身上之傷伊承認係伊打的等語（詳偵查卷宗第二一頁），足知
      被告乙○○確有傷害同案被告甲○○，並因而致同案被告甲○○受有傷害之事
      實，當屬無疑，是以，被告乙○○辯稱：未毆打甲○○之詞，顯為事後卸責之
      詞，不足為信。
    (2)再前於八十九年三、四月間，被告甲○○與被告乙○○因祖產問題已迭生爭執
      ，此觀之被告甲○○之補呈告訴理由狀即可明（附於本院卷內），且被告甲○
      ○、乙○○因家產問題關係早已不睦，亦據被告乙○○供承在卷（詳偵查卷宗
      第二○頁反面），足知被告二人宿怨已深，則被告黃任鐘焉有任被告乙○○毆
      打而未反擊之理，況觀諸被告乙○○所受前開傷害，應係於扭打過程所造成，
      亦足徵被告甲○○所辯並未還手云云，顯與事實不符。
（四）綜上，被告乙○○、甲○○所辯，顯皆係飾卸之詞，均無從採信。本件事證明
      確，被告乙○○、甲○○之犯行，皆洵堪認定，應依法論科。
二、核被告乙○○、甲○○所為，均係犯刑法第二百七十七條第一項之傷害罪。爰審
    酌被告乙○○、甲○○均無前科記錄，有臺灣高等法院被告全國前科紀錄表二紙
    在卷足憑，素行良好，惟皆否認犯行之犯後態度，且為四親等內之旁系血親，罔
    顧家庭倫常，因機車問題發生爭吵，即相互攻擊之犯罪動機，又相互間未達成和
    解賠償對方之損失，兼衡被告二人使用之手段、所受之傷勢輕重、其二人之品行
    、生活狀況、智識程度等一切情狀，分別量處如主文所示之刑，並均諭知易科罰
    金之折算標準，以資儆懲。
據上論斷，應依刑事訴訟法第二百九十九條第一項前段，刑法第二百七十七條第一項
、第四十一條第一項前段，罰金罰鍰提高標準條例第一條前段、第二條，判決如主文
。
本案經檢察官顏世翠到庭執行職務。
中      華      民      國      九十二      年      八    月  二十九    日
                                  臺灣板橋地方法院刑事第四庭
                                      法  官  游  秀  雯
右正本證明與原本無異。
如不服本判決，應於判決送達後十日內，向本院提出上訴狀。
                                      書記官  陳  姿  利
中      華      民      國      九十二      年      八    月  二十九    日
附錄本案論罪科刑法條全文：
刑法第二百七十七條
傷害人之身體或健康者，處三年以下有期徒刑、拘役或一千元以下罰金。
犯前項之罪因而致人於死者，處無期徒刑或七年以上有期徒刑；致重傷者，處三年以
上十年以下有期徒刑。


司法院資訊處製作；財團法人民間司法改革基金會備份。
